【裁判字號】    89,易,1854
【裁判日期】    890703
【裁判案由】    竊盜
【裁判全文】
臺灣板橋地方法院刑事判決                        八十九年度易字第一八五四號
    公  訴  人  臺灣板橋地方法院檢察署檢察官
    被      告  甲○○
右列被告因竊盜案件，經檢察官提起公訴（八十九年度偵字第六三二六號、八十九年
度偵字第八二八三號），本院判決如左：
    主  文
甲○○連續踰越安全設備竊盜，累犯，處有期徒刑壹年。
    事  實
一、甲○○前於民國（下同）八十四年間因違反麻醉藥品管理條例案件，經台灣高等
    法院以八十四年度上易字第一六九二號判處有期徒刑七月，八十四年五月十七日
    確定，又於八十四年間因違反麻醉藥品管理條例等案件，經台灣新竹地方法院以
    八十四年度訴字第九一四號判處應執行有期徒刑一年七月，八十五年一月十九日
    確定，入監執行後，於八十五年七月十八日假釋出監，嗣於八十六年間撤銷假釋
    ，應執行殘刑一年二十八天，於八十八年五月二十二日執行完畢，猶不知悔改，
    基於意圖為自己不法所有之概括犯意，先後於(一)、八十八年十一月一日上午六時
    十分許，駕駛牌照ＧＡ－八九六七號自小客車，行經台北縣三峽鎮○○路二三九
    號緯股機械公司（下稱緯股公司）附近，見四下無人，有機可乘，以手向上扳彎
    上址窗戶外之鐵窗欄杆一支（未毀壞），踰越安全設備鐵欄、窗戶，進入上址緯
    股公司內，竊取丙○○所有置於辦公室抽屜內之印尼幣二萬元、比利時幣一百元
    、泰國幣一千九百元，得手後欲離去時，為緯股公司職員劉宏榮發現追捕，甲○
    ○見狀倉皇逃逸，將上開小客車、拖鞋一雙及行動電話遺留現場，嗣其自知犯行
    暴露，於事後透過友人將竊得之外幣委託緯股公司負責人陳再添全數歸還被害人
    丙○○。
    (二)、八十九年四月十五日十六時許，至台北縣三峽鎮○○路十五巷五號，為友人
    裝設無線電天線，見該棟大樓六樓之七住戶之落地窗未關，且無人在家，乃自走
    道攀爬陽台進入該戶屋內（侵入住宅部分，未據告訴），竊取乙○○所有之清代
    古碗及周代玉配各一只，得手後逃逸，並將該清代古碗贈與不知情之呂雅文。嗣
    於八十九年四月十八日二十時十分許，乙○○返家後發現遭竊，經報警處理，並
    在上址陽台落地窗上取得指紋，經送內政部刑事警察局鑑定結果，其中有甲○○
    之指紋，而經警循線於八十八年四月二十日十九時四十分許，在台北縣三峽鎮○
    ○路、紫薇路口，查獲甲○○。
二、案經臺北縣警察局三峽分局報請臺灣板橋地方法院檢察署檢察官告偵查起訴。
    理  由
一、右揭事實，迭據被告甲○○於警偵訊及本院審理中坦承不諱，核與被害人丙○○
    、乙○○指訴被害之情節相符，並經證人劉宏榮、林雅芳、陳再添、呂雅文證述
    明確，另有贓物認領保管單二紙、現場照片十四張、及內政部刑事警察局八十九
    年四月二十日（八九）刑紋字第五０九三八號函送之八十九年四月二十日局紋字
    第四四五號鑑定書影本附卷可稽。被告雖於本院審理中另辯稱：前述事實欄一、
    (一)所示時地，伊並未從窗戶進入，而係由大門進入偷竊云云，然查，被告係將上
    址窗外之鐵欄杆弄開進入行竊等情，業據被告於警偵訊中供述甚詳（見八十九年
    度偵字第六三二六號偵查卷第六頁反面、第四十二頁正面），並有前述鐵欄杆扳
    彎之照片一張在卷可參（見同卷第十一頁下面之照片），足見被告係以扳彎上址
    窗外之鐵欄杆（未毀壞），逾越安全設備鐵欄杆、窗戶，進入屋內行竊，被告此
    部分辯解，顯係卸責之詞，不足採信。本件事證明確，被告二次竊盜犯行，堪以
    認定，應依法論科。
二、核被告甲○○如事實欄一、(一)之所為，係犯刑法第三百二十一條第一項、第二款
    之逾越安全設備竊盜罪；其如事實欄一、(二)之所為，係犯刑法第三百二十條第一
    項之普通竊盜罪。其先後二次竊盜犯行，時間緊接，犯罪基本構成要件相同，顯
    係基於概括犯意反覆實施，應依連續之規定論以較重之刑法第三百二十一條第一
    項、第二款之逾越安全設備竊盜罪一罪，並加重其刑。又被告有如事實欄所載之
    論罪科刑執行情形，有台灣高等法院檢察署刑案紀錄簡覆表一份在卷可憑，其於
    有期徒刑執行完畢後五年內，再犯有期徒刑以上之本罪，為累犯，依法遞加其刑
    。爰審酌被告犯罪之動機、目的、手段及犯罪後之態度等一切情狀，量處如主文
    所示之刑。
據上論斷，應依刑事訴訟法第二百九十九條第一項前段，刑法第五十六條、第三百二
十一條第一項、第二款、第四十七條，判決如主文。
本案經檢察官李嘉明到庭執行職務。
中      華      民      國      八十九      年     七     月     三     日
                                      臺灣板橋地方法院刑事第四庭
                                          法  官  劉  大  衛
右正本證明與原本無異
如不服本判決應於送達後十日內向本院提出上訴狀
                                          書記官  蕭  興  南
中      華      民      國      八十九      年     七     月     十     日
附錄本案論罪科刑法條全文：
刑法第三百二十一條
犯竊盜罪而有左列情形之一者，處六月以上五年以下有期徒刑：
一、於夜間侵入住宅或有人居住之建築物、船艦或隱匿其內而犯之者。
二、毀越門扇、牆垣或其他安全設備而犯之者。
三、攜帶兇器而犯之者。
四、結夥三人以上而犯之者。
五、乘火災、水災或其他災害之際而犯之者。
六、在車站或埠頭而犯之者。
前項之未遂犯罰之。


司法院資訊處製作；財團法人民間司法改革基金會備份。
